臺灣桃園地方法院刑事判決  
110年度智簡上字第7號
上  訴  人  臺灣桃園地方檢察署檢察官
被      告  曹琰


上列上訴人因被告違反商標法案件，不服本院於中華民國110年1
0月1日所為110年度桃智簡字第26號第一審刑事簡易判決（聲請
簡易判決處刑案號：109年度偵字第23838號），提起上訴，本院
管轄之第二審合議庭認不應以簡易判決處刑，改依通常程序審理
，並自為第一審判決如下：
    主  文
原判決撤銷。
曹琰犯商標法第九十七條後段之意圖販賣而透過網路方式陳列侵
害商標權之商品罪，處有期徒刑參月，如易科罰金，以新臺幣壹
仟元折算壹日。緩刑貳年，並應自本判決確定之日起壹年內，向
檢察官指定之政府機關、政府機構、行政法人、社區或其他符合
公益目的之機構或團體提供陸拾小時之義務勞務，緩刑期間付保
護管束。
扣案如附表所示之物均沒收。
    事  實
曹琰明知附表編號1所示之商標係商標權人法商香奈兒股份有限
公司（下稱香奈兒公司）、附表編號3所示之商標係商標權人法
商克莉絲汀迪奧香水股份有限公司（下稱迪奧公司）、附表編號
4所示之商標係商標權人義大利商固喜歡固喜公司（下稱固喜公
司），分別向我國經濟部智慧財產局（下稱智慧局）申請註冊登
記，經核准取得指定使用於附表編號1、3、4商品及服務類別欄
所示商品類別之商品，而其類似組群則有假指甲、美甲貼、指甲
彩繪貼紙等商品（聲請簡易判決處刑書附表編號1、3、4誤載為
指定指用之商品，應予更正），附表編號2所示之商標係商標權
人法商路易威登馬爾悌耶公司（下稱路易威登公司）、向智慧局
申請註冊登記，經核准取得指定使用附表編號2商品及服務類別
欄所示商品類別之化粧用裝飾轉印圖、化粧用指甲彩繪貼紙、假
指甲、指甲彩繪貼等商品，商標權專用期間各至附表編號1至4商
標權專用期限欄所示之時止，現均仍在商標權專用期間內，並明
知前揭商標權人所生產製造使用附表編號1至4所示商標之商品，
在國際及國內市場均行銷多年，具有相當之聲譽，為業者及一般
消費大眾所熟知，屬相關大眾所共知之商標及商品，任何人未經
前揭商標權人之同意或授權，不得任意意圖販賣而透過網路方式
陳列使用相同於附表編號1至4所示商標之同一或類似商品，竟意
圖販賣而基於透過網路方式陳列侵害商標權商品之犯意，於民國
106年6月15日向真實姓名、年籍均不詳、通訊軟體Messenger暱
稱「Muty Lan」之人（下稱「Muty Lan」）販入附表編號1至4所
示侵害商標權之商品總計39,358枚後，自106年8月起至109年5月
12日下午2時50分許為警執行搜索時止，在桃園市○○區○○路0段00
0巷00號之住所，以行動電話及電腦等電子設備連結網路在蝦皮
購物網站上以帳號「tsao2134」號刊登販賣附表編號1至4所示侵
害商標權商品之資訊，藉此透過網路方式陳列附表編號1至4所示
侵害商標權商品，嗣於109年3月5日，內政部警政署保安警察第
二總隊刑事警察大隊偵查第一隊執行網路巡邏勤務而發現前揭刊
登販賣附表編號1至4所示侵害商標權商品之資訊而購得附表編號
1所示侵害商標權之商品19枚後，並於109年5月12日下午2時50分
許，持本院所核發之搜索票至曹琰上址住所執行搜索，扣得附表
編號1至4所示除前揭警執行網路巡邏時所購得附表編號1所示侵
害商標權之商品19枚外侵害商標權之商品總計39,339枚，始悉上
情。
    理  由
壹、程序部分
　　本判決下述所引用被告曹琰以外之人於審判外之陳述，檢察
    官及被告於本院審判期日調查證據時，對於該等證據之證據
    能力均無爭執（見本院110年度智簡上字第7號卷【下稱本院
    卷】第125至128頁），且迄於言詞辯論終結前亦未聲明異議
    ，本院審酌上開書面陳述及作成時之情況，尚無違法不當及
    證明力明顯過低之瑕疵，而認為以之作為證據應屬適當，依
    刑事訴訟法第159條之5第2項、第1項之規定，均有證據能力
    。 
貳、實體部分
一、認定事實所憑之證據及理由：
  ㈠上開犯罪事實除被告曹琰販入附表編號1至4所示侵害商標權
    商品之時間外，業據被告於警詢、偵訊、本院準備程序及審
    判中坦承不諱（見臺灣桃園地方檢察署110年度偵字第23838
    號卷【下稱偵卷】第15至23、207至208頁；本院卷第94、13
    2至134頁），並有內政部警政署保安警察第二總隊刑事警察
    大隊偵查第一隊製作之109年5月12日搜索扣押侵害商標權商
    品清點結果表1份、扣案物照片39張、社群網站Facebook貼
    文擷取圖片1張、通訊軟體Messenger訊息紀錄擷取圖片3張
    、貨物照片2張、本院109年聲搜字第544號搜索票、內政部
    警政署保安警察第二總隊刑事警察大隊搜索扣押筆錄、扣押
    物品目錄表、香港商薈萃商標協會有限公司賴志銘於109年3
    月18日出具之鑑定意見書暨所附授權委任狀及附表編號1所
    示商標之商標單筆詳細報表、附表編號2所示商標之商標單
    筆詳細報表、智慧局商標資料檢索服務列印資料、商標註冊
    簿列印資料、禢貫之於109年8月4日出具之鑑定報告書暨所
    附授權書及附表編號2所示商標之智慧局商標檢索系統列印
    資料、貞觀法律事務所於109年6月11日出具之鑑定報告書暨
    所附附表編號3所示商標之商標單筆詳細報表及智慧局商標
    資料檢索服務商品及服務名稱分類查詢資料、恒鼎知識產權
    代理有限公司於109年7月3日出具之鑑定報告書暨所附商標
    註冊資料、委任狀及鑑定能力證明書、香港商薈萃商標協會
    有限公司賴志銘於109年6月16日出具之鑑定證明書、市值估
    價表、授權委任狀、附表編號1所示商標之商標單筆詳細報
    表各1份、蝦皮購物網站頁面擷取圖片6張、樂購蝦皮股份有
    限公司109年3月26日樂購蝦皮字第0200326040S號函暨所附
    用戶申設、交易明細及IP相關資料、門號0000000000號之通
    聯調閱查詢單各1份、蝦皮購物網站頁面擷取圖片1張、交貨
    便服務代碼相關資料、扣案物數量及照片表各1份在卷可稽
    （見偵卷第25、27至45、49、51至55、57至61、65、67至71
    、81至99、101至123、129至133、139至151、159至165、16
    7至175、179至181、183、185、187、213至223頁），且有
    扣案附表編號1至4所示侵害商標權之商品可佐，加以警執行
    網路巡邏時所購得附表編號1所示侵害商標權之商品1張確切
    之數量，經本院勘驗確認計有19枚仿冒CHANEL商標指甲貼，
    此有本院勘驗筆錄1份附卷可參（見本院卷第131頁），足認
    被告出於任意性之自白與事實相符，堪以採信。
  ㈡被告固於偵訊及本院審判中供稱：我於106年8月見有人在社
    群網站Facebook Fine Color美甲團購和二手清倉群組上發
    佈貼文欲頂讓附表編號1至4所示侵害商標權之商品，遂販入
    附表編號1至4所示侵害商標權之商品等語（見偵卷第207頁
    ；本院卷第132頁），然觀諸被告於偵查中所提出社群網站F
    acebook貼文擷取圖片1張、通訊軟體Messenger訊息紀錄擷
    取圖片3張（見偵卷第51至55頁）可知，被告係於106年6月5
    日與「Muty Lan」聯繫欲販入附表編號1至4所示侵害商標權
    之商品，並於106年6月15日向「Muty Lan」販入附表編號1
    至4所示侵害商標權之商品等情，參酌被告於警詢及本院審
    判中均供承：自106年8月起，在上址住所，以行動電話及電
    腦等電子設備連結網路在蝦皮購物網站上以帳號「tsao2134
    」號刊登販賣附表編號1至4所示侵害商標權商品之資訊等語
    （見偵卷第21頁；本院卷第133頁），是被告前揭供述於106
    年8月販入附表編號1至4所示侵害商標權之商品乙節，應係
    誤將販入及刊登販賣資訊之時間混淆所致，被告應係於106
    年6月15日向「Muty Lan」販入附表編號1至4所示侵害商標
    權之商品之事實，已堪認定。
  ㈢按商標法第97條前段規定之「販賣」係指出賣人將販賣之標
    的物即侵害商標權之商品交付買受人，並使買受人取得所有
    權，始足當之。是於警員執行網路巡邏而佯裝買受人以訂購
    侵害商標權商品之情形下，警員既無買受之真意，縱出賣人
    即被告欲將侵害商標權之商品交付警員，警員既無買受真意
    而無與出賣人即被告間之讓與合意，事實上不能真正完成移
    轉標的物所有權之行為而成立販賣既遂，然商標法既未處罰
    販賣未遂之行為，自不能對出賣人即被告之行為，以商標法
    商標法第97條後段所定之透過網路方式販賣侵害商標權之商
    品罪相繩。次按被告之自白，不得作為有罪判決之唯一證據
    ，仍應調查其他必要之證據，以察其是否與事實相符，刑事
    訴訟法第156條第2項定有明文。查扣案附表編號1所示侵害
    商標權之商品其中由警購得之19枚，既係內政部警政署保安
    警察第二總隊刑事警察大隊偵查第一隊執行網路巡邏勤務時
    佯裝買受人而向被告購得者，已如前述，故就警員佯裝向被
    告購得侵害商標權之商品19枚部分，實質上警員並無買受之
    真意，係為求查緝犯罪、人贓俱獲而佯稱訂購，形式上雖有
    買賣之約定，事實上並無真正成立買賣契約及受讓買賣標的
    物之讓與合意，是被告該次透過網路方式販賣侵害商標權商
    品之行為，尚未達既遂程度，然商標法並未對販賣侵害商標
    權商品未遂之行為加以處罰。此外，被告雖於警詢及本院審
    判中供承：我於106年8月起至109年5月12日下午2時50分許
    為警執行搜索時止，販賣附表編號1至4所示侵害商標權之商
    品，已賣出一百多張，獲利新臺幣（下同）一千多元等語（
    見偵卷第17至23頁；本院卷第132至134頁），然對於被告透
    過網路方式販賣何侵害商標權商品之行為，檢察官所舉卷附
    前揭蝦皮購物網站頁面擷取圖片6張、樂購蝦皮股份有限公
    司109年3月26日樂購蝦皮字第0200326040S號函暨所附用戶
    申設、交易明細及IP相關資料、門號0000000000號之通聯調
    閱查詢單僅能證明被告有意圖販賣而透過網路方式陳列附表
    編號1至4所示侵害商標權商品之行為，而扣案附表編號1至4
    所示侵害商標權之商品，除前揭警執行網路巡邏時所購得附
    表編號1所示侵害商標權之商品19枚部分不構成販賣侵害商
    標權商品之行為，業如前述外，其餘既係警至被告上址住所
    執行搜索所扣得，已難認被告有何透過網路方式販賣附表編
    號1至4所示侵害商標權商品之行為，更遑論檢察官並未提出
    其他證據證明被告有販賣附表編號1至4所示侵害商標權商品
    以外之其他侵害商標權商品之行為，遍查卷內既僅有上開被
    告之自白，除此之外，別無其他證據可資補強，依前揭規定
    及說明，自難認被告有何透過網路方式販賣侵害商標權商品
    之犯行，附此敘明。
  ㈣綜上所述，本案事證明確，被告犯行洵堪認定，應予依法論
    科。
二、論罪科刑及撤銷改判之理由：
  ㈠核被告曹琰所為，係犯商標法第97條後段之意圖販賣而透過
    網路方式陳列侵害商標權之商品罪。被告意圖販賣而持有侵
    害商標權商品之低度行為為意圖販賣而透過網路方式陳列侵
    害商標權商品之高度行為所吸收，不另論罪。又被告於上開
    時、地透過網路方式接續陳列附表編號1至4所示侵害商標權
    商品之舉動，乃係基於販賣之意圖、單一之犯意而接續進行
    者，並係於密接之時間內，在同一地點所為，且均係侵害商
    標權人香奈兒公司、路易威登公司、迪奧公司、固喜公司之
    商標權，在客觀上具有反覆、延續實行之特徵，各舉動間之
    獨立性極為薄弱，顯係基於單一犯意而接續進行者，合為包
    括之一行為予以評價為當，為接續犯，應僅論以一罪。再被
    告以一意圖販賣而透過網路方式陳列侵害商標權商品之行為
    ，同時侵害商標權人香奈兒公司、路易威登公司、迪奧公司
    、固喜公司各如附表編號1至4所示之商標權，為想像競合犯
    ，應依刑法第55條前段之規定，從一重處斷。
  ㈡原審認被告所為係犯商標法第97條後段之透過網路方式非法
    販賣侵害商標權之商品罪，並據以論罪科刑，固非無見。惟
    查：本案被告意圖販賣而透過網路方式陳列附表編號1所示
    侵害商標權之商品數量，加計警執行網路巡邏時所購得附表
    編號1所示侵害商標權之商品1張，合計應為37,202枚，並非
    聲請簡易判決處刑書附表編號1查獲仿冒品數量所記載之157
    枚或原審判決所認定之37,183枚，且附表編號1、3、4所示
    侵害商標權之商品，係使用相同於附表編號1、3、4所示商
    標之類似商品而非相同於該等商標所指定使用之商品，亦非
    聲請簡易判決處刑書及原審判決所認定使用相同於附表編號
    1、3、4所示商標之同一商品，是原審判決對於上開事實所
    為認定，已與卷內證據未合，且被告所為，應僅構成商標法
    第97條後段之意圖販賣而透過網路方式陳列侵害商標權之商
    品罪，而不構成第97條後段之透過網路方式販賣侵害商標權
    之商品罪，業如前述，是原審判決就被告意圖販賣而透過網
    路方式陳列附表編號1所示侵害商標權之商品數量所為事實
    認定及對被告論以第97條後段之透過網路方式販賣侵害商標
    權之商品罪，並據此科刑、宣告沒收附表編號1至4所示侵害
    商標權商品、及沒收、追徵犯罪所得，均有未合。又檢察官
    依告訴人迪奧公司之請求提起上訴，上訴理由略以：被告所
    經營之蝦皮網路賣場專以販售著名品牌之相關商品，且扣案
    仿冒商標商品總數達3萬9,339枚，販賣仿冒商品間長達近3
    年，惡性重大，又事後又未與告訴人達成和解以彌補損害，
    顯見被告未有悔過誠意，原審判決量刑實屬過輕等情，爰請
    求將原判決撤銷而更為適當之判決等語。是上訴意旨就原審
    量刑之裁量權任意指摘，雖無理由，惟原審判決既有上開可
    議之處，自應由本院將原審判決予以撤銷改判，依通常程序
    自為第一審判決。
  ㈢爰審酌被告未經商標權人香奈兒公司、路易威登公司、迪奧
    公司、固喜公司之同意或授權，竟意圖販賣而透過網路方式
    陳列附表編號1至4所示侵害商標權商品總計39,358枚，所為
    損害前揭商標權人因前揭商標所表彰之商譽、品質，且對前
    揭商標權人潛在市場利益造成之侵害非小，更破壞我國致力
    於智慧財產權保護之國際聲譽，行為實屬不該，並衡酌被告
    犯罪之動機、目的、附表編號3、1所示侵害商標權商品之價
    值（見偵卷第129、165頁）、被告犯罪後始終坦承犯行之態
    度、依卷附本院111年1月14日調解筆錄影本及告訴人迪奧公
    司111年1月17日刑事陳報（一）狀（見本院卷第87至88、11
    5頁）所示被告已與告訴人迪奧公司調解成立並遵期依調解
    內容給付70,000元等節，兼衡被告於警詢時自述職業為電商
    業、家庭經濟小康之生活狀況、大學畢業之智識程度（見偵
    卷第15頁）等一切情狀，量處如主文所示之刑，並諭知易科
    罰金之折算標準，以示懲儆。
  ㈣又被告未曾因故意犯罪受有期徒刑以上之宣告，此有臺灣高
    等法院被告前案紀錄表在卷可考，其品行良好，且如前所述
    始終坦承犯行之態度、已與告訴人迪奧公司調解成立並遵期
    依調解內容給付70,000元予告訴人等情，足認被告犯罪後亦
    有悔意，是被告僅因一時失慮，致罹刑章，經此偵審程序及
    科刑之教訓，當能知所警惕而無再犯之虞，並衡酌卷附前揭
    告訴人迪奧公司111年1月17日刑事陳報（一）狀所示告訴人
    迪奧公司請求給予被告緩刑宣告之機會乙節，尚無逕對被告
    施以短期自由刑之必要，是本院認其前開所受刑之宣告，以
    暫不執行為適當，爰依刑法第74條第1項第1款之規定，併予
    宣告緩刑2年，以啟自新。另為使被告從本案中深切記取教
    訓，並避免其再度犯罪，爰依刑法第74條第2項第5款之規定
    ，命被告應自本判決確定之日起1年內，向檢察官指定之政
    府機關、政府機構、行政法人、社區或其他符合公益目的之
    機構或團體，提供60小時之義務勞務，並依刑法第93條第1
    項第2款之規定，緩刑期間付保護管束。末被告倘違反前揭
    應行負擔之事項且情節重大，依刑法第75條之1第1項第4款
    之規定，其緩刑之宣告仍得由檢察官向本院聲請撤銷，併此
    敘明。
三、沒收：
　  按侵害商標權、證明標章權或團體商標權之物品或文書，不
    問屬於犯罪行為人與否，沒收之，商標法第98條定有明文。
    經查，扣案附表編號1至4所示之物，均係侵害商標權之物品
    ，已如前述，皆應依商標法第98條之規定宣告沒收之。
四、不另為無罪諭知部分：
　　公訴意旨另以被告曹琰明知如起訴書附表所示之商標，分別
    係如起訴書附表所示之公司所有，均已向經濟部智慧財產局
    申請商標權利，商標註冊/審定號均如起訴書附表所示，分
    別指定使用於如起訴書附表所示之商品，現均於商標權利期
    間內，未經商標權利人授權或同意，不得販賣或意圖販賣而
    陳列、持有上開商標圖樣之商品。且明知其購得如起訴書附
    表所示之物，均係未得前開商標權人同意，於同一商品使用
    相同於該註冊商標圖樣之仿冒商品，猶基於販賣仿冒商品之
    接續犯意，自民國106年8月起至109年5月12日止，以電腦連
    接網際網路，登入「蝦皮拍賣」，以申請之帳號「tsao2134
    」號，在上開網站刊登及販賣仿冒上述商標商品之訊息，嗣
    經警方執行網路巡邏時發覺，喬裝買家下標購買仿冒「CHANEL
    」商標之指甲貼1張，並於109年5月12日持臺灣桃園地方法
    院109年度聲搜字第544號搜索票，至桃園市○○區○○路0段000
    巷00號執行搜索，扣得如起訴書附表所示之仿冒商品，送請商
    標權人鑑定後，始悉上情，因認被告所為亦係犯商標法第97
    條後段之透過網路方式販賣侵害商標權之商品罪嫌云云。惟
    查：扣案附表編號1所示侵害商標權之商品其中由警購得之1
    9枚，實質上警員並無買受之真意，是被告該次透過網路方
    式販賣侵害商標權商品之行為，尚未達既遂程度，商標法並
    未對販賣侵害商標權商品未遂之行為加以處罰，已如前述，
    且起訴書所記載：「在上開網站刊登及販賣仿冒上述商標商
    品之訊息」等語，究係指涉被告僅有刊登即透過網路方式陳
    列或尚有透過網路方式販賣之行為，及被告係販賣予何人等
    節，均有未明，而本案就被告被訴販賣侵害商標權商品之犯
    行，既僅有被告於警詢及本院審判中之自白，除此之外，檢
    察官全然未能舉出其他足資證明之證據，亦如前述，尚難僅
    憑被告於警詢及本院審判中之自白而逕認被告確有透過網路
    方式販賣侵害商標權商品之犯行，惟因此部分若成罪與前開
    有罪部分間，有吸收犯之實質上一罪關係，爰不另為無罪之
    諭知。
五、本案係檢察官聲請以簡易判決處刑之案件，經本院認有刑事
    訴訟法第451條之1第4項但書第1款之情形，應撤銷原審判決
    ，並另適用第一審通常程序審判，附此敘明。
據上論斷，應依智慧財產案件審理法第1條，刑事訴訟法第455條
之1第1項、第3項、第452條、第369條第1項前段、第364條、第2
99條第1項前段，商標法第97條後段、第98條，刑法第11條、第5
5條、第41條第1項前段、第74條第1項第1款、第2項第5款、第93
條第1項第2款，判決如主文。
本案經檢察官吳亞芝聲請以簡易判決處刑及提起上訴，檢察官王
珽顥到庭執行職務。
中　　華　　民　　國　　111 　年　　4 　　月　　28　　日
                  刑事第三庭　審判長法　官　謝順輝
                                    法  官  呂秉炎
                                    法  官　陳柏嘉
以上正本證明與原本無異。
如不服本判決應於收受判決後20日內向本院提出上訴書狀，並應
敘述具體理由。其未敘述上訴理由者，應於上訴期間屆滿後20日
內向本院補提理由書(均須按他造當事人之人數附繕本)「切勿逕
送上級法院」。 
　　　　　　　　　　　　　　　書記官　鍾宜君
中　　華　　民　　國　　111 　年　　4 　　月　　29　　日

附錄本案論罪科刑法條全文：
商標法第97條
明知他人所為之前2條商品而販賣，或意圖販賣而持有、陳列、
輸出或輸入者，處1年以下有期徒刑、拘役或科或併科新臺幣5萬
元以下罰金；透過電子媒體或網路方式為之者，亦同。
附表：
編號 貨名 數量 單位 商標名稱 商標圖樣 註冊／審定號 商標權專用期限 商品及服務類別 商標／標章權 備註 ⒈ 仿冒CHANEL商標指甲貼 37,202（包含警執行網路巡邏時所購得者） 枚 CC MONOGRAM IN CIRCLE  00000000 119年1月31日 第006類 法商香奈兒股份有限公司          類似組群 第030101類   ⒉ 仿冒LV商標指甲貼 1,407 枚 LV LOGO  00000000 117年6月30日 第003類 法商路易威登馬爾悌耶公司      FLEUR dans un losange （fig.）  00000000  116年11月15日        FLEUR dans un cercle （fig.）  00000000 116年11月15日        FLEUR （fig.）  00000000（聲請簡易判決處刑書附表編號2註冊審定號誤載為0000000000000000，應予更正） 116年11月15日        LOUIS VUITTON (word mark)  00000000（聲請簡易判決處刑書附表編號2註冊審定號誤載為0000000000000000，應予更正） 112年2月15日        LV LOGO  00000000（聲請簡易判決處刑書附表編號2註冊審定號漏載，應予補充） 112年6月30日    ⒊ 仿冒DIOR商標指甲貼 334 枚 DIOR（墨色）  00000000 119年4月30日 第006類 法商克莉絲汀迪奧香水股份有限公司          類似組群 第030101類   ⒋ 仿冒GUCCI商標指甲貼 415 枚 GUCCI（墨色）  00000000  116年8月31日 第006類 義大利商固喜歡固喜公司          類似組群 第030101類       GG (18) textile  00000000 115年6月30日 第003類           類似組群 第030101類       GG (17)  00000000 114年6月15日 第003類           類似組群 第030101類   總計  39,358 枚